Inventaris van het archief van het Ministerie van Sociale Zaken en Werkgelegenheid: Directie Sociale Verzekeringen, 1950-1992
Nationaal Archief, Den Haag
- Sociale verzekeringen 1940-2003, 066
  - Het goedkeuren van het besluit van de Sociale Verzekeringsbank dan wel het zelf besluiten tot vaststelling van het premie-percentage voor de AOW, de AWW/Anw en (tot en met 1989) de kinderbijslagverzekeringen. 1956-, 534
    - Totstandkoming van besluiten inzake goedkeuring of vaststelling van het premiepercentage voor de Algemene Weduwen- en Wezenwet., 1981-1987; 945; 1.848.46/02.513 (1)
    - Vaststelling van de premie van de volksverzekeringen, met kamervragen., 1980-1983; 699; 1.848.431.5/02.513.1 (1)
  - Het (bij algemene maatregel van bestuur) herzien van het bedrag waarover maximaal premie voor de AOW wordt geheven. 1956-1989, 536
    Grondslag: Algemene ouderdomswet (Stb. 1956, 281), art. 27 en 67, gewijzigd (Stb. 1985, 181), art. 39 (buiten werking Stb. 1989, 127).
    Product: Algemene maatregel van bestuur/ministeriële regeling.
    Opm.: De bijna jaarlijkse besluiten tot herziening van het maximumbedrag werd tot 1972 bij algemene maatregel van bestuur genomen, na 1972 bij ministeriële regeling.
    - Besluiten betreffende de jaarlijkse herziening van de bedragen waarover maximaal premie mag worden geheven ingevolge de volksverzekeringen., 1981-1988; 692; 1.848.431.5/02.513.2 (1); pak
  - Het (bij of krachtens algemene maatregel van bestuur) stellen van regels inzake vrijwillige verzekering voor de volksverzekeringen. 1959-, 541
    Grondslag: Algemene ouderdomswet (Stb. 1956, 281), art. 35 en 6, tweede lid, gewijzigd (Stb. 1985, 181), art. 45.
    Algemene weduwen- en wezenwet (Stb. 1959, 139), art. 47 en 7, tweede lid.
    Wet van 23 april 1971 (Stb. 1971, 308), art. III, eerste lid.
    Algemene arbeidsongeschiktheidswet (Stb. 1975, 674), art. 77, gewijzigd (Stb. 1989, 127), art. 59a.
    Wet financiering volksverzekeringen (Stb. 1989, 129), art. 25, 26 en 27.
    Algemene nabestaandenwet (Stb. 1995, 690), art. 63.
    Product: Besluit vrijwillige premiebetaling AOW (Stb. 1961, 56).
    Besluit vrijwillige premiebetaling AOW en AWWS (Stb. 1971, 798).
    Besluit vrijwillige premiebetaling Algemene arbeidsongeschiktheidswet (Stb. 1976, 622).
    Besluit vrijwillige verzekering AOW, AWW, Algemene arbeidsongeschiktheidswet (Stb. 1990, 38).
    - Totstandkoming van het Besluit houdende vaststelling van regels met betrekking tot de vrijwillige verzekering op grond van de Algemene Ouderdomswet, de Algemene Weduwen- en Wezenwet en de Algemene Arbeidsongeschiktheidswet., 1984-1989; 782; 1.848.431.5/04.1 (2); pak
  - Het, tot 1989 bij algemene maatregel van bestuur, vaststellen van regels inzake de vrijstelling van verplichtingen ingevolge de sociale verzekeringswetten wegens gemoedsbezwaren. 1945-, 548
    Grondslag: Ongevallenwet 1921 (Stb. 1921, 819), gewijzigd (Stb. 1928, 223), art. 98, eerste lid (buiten werking Stb. 1953, 578 - CSV).
    Land- en tuinbouwongevallenwet 1922 (Stb. 1922, 365), gewijzigd (Stb. 1924, 137), art. 106, eerste lid.
    Ziektewet (Stb. 1929, 374), gewijzigd (Stb. 1935, 32), art. 18, eerste lid en 20 (buiten werking Stb. 1953, 578).
    Kinderbijslagwet voor loontrekkenden (Stb. 1939, 806), art. 19, eerste lid (en 21), vernummerd (Stb. 1952, 475), art. 18, eerste lid (buiten werking Stb. 1953, 578), gewijzigd (Stb. 1962, 257), art. 35.
    Werkloosheidswet (Stb. 1949, J 423), art. 14, eerste lid en negende lid, vernummerd bij (Stb. 1953, 325), art. 12, eerste en negende lid.
    Coördinatiewet sociale verzekeringen (Stb. 1953, 577), art. 17, eerste en zesde lid.
    Algemene ouderdomswet (Stb. 1956, 281), art. 36 en 35a, gewijzigd (Stb. 1985, 181), art. 46 en 47 (buiten werking Stb. 1989, 127).
    Algemene weduwen- en wezenwet (Stb. 1959, 139), art. 48 en sinds (Stb. 1967, 396), art. 47a (buiten werking Stb. 1989, 127).
    Algemene kinderbijslagwet (Stb. 1962, 160), art. 30.
    Algemene wet bijzondere ziektekosten (Stb. 1967, 655, art. 31 en 32).
    Algemene arbeidsongeschiktheidswet (Stb. 1975, 674), art. 75.
    Wet financiering volksverzekeringen (Stb. 1989, 129), art. 24.
    Product: Besluit van 27 mei 1924 (Stb. 1924, 267).
    Besluit van 20 augustus 1928 (Stb. 1928, 339).
    Besluit van 21 februari 1930 (Stb. 1930, 46).
    Besluit van 25 april 1940 (Stb. 1940, 848).
    Besluit van 13 oktober 1950 (Stb. 1950, K 455).
    Besluit houdende voorschriften inzake vrijstelling van verplichtingen ingevolge sociale verzekeringswetten wegens gemoedsbezwaren (Stb. 1953, 156, vervangen Stb. 1956, 626, Stb. 1980, 358).
    Regeling gemoedsbezwaarden sociale verzekeringswetten (Stcrt. 1989, 252).
    - Totstandkoming en wijziging van het besluit houdende voorschriften inzake vrijstelling van verplichtingen ingevolge sociale verzekeringswetten wegens gemoedsbezwaren (Stb. 1980, 358) en totstandkoming van de regeling gemoedsbezwaarden sociale verzekeringswetten (Stcrt. 1989, 252)., 1979-1989; 486; 1.848.4/04.236.3 (4); pak
  - Het, in overleg met de minister van Financiën, vaststellen van regels en uitvoeringsvoorschriften inzake het toekennen van AOW-uitkeringen aan personen die wegens gemoedsbezwaren geen premie maar verhoogde belasting hebben betaald. 1962-, 549
    Grondslag: Algemene ouderdomswet (Stb. 1956, 281), gewijzigd (Stb. 1962, 209), art. 36a, gewijzigd (Stb. 1985, 181), art. 48.
    Product: Beschikkingen van de minister van Sociale Zaken en de staatssecretaris van Financiën van 2 juli 1962, nr. 3492 en 3493 (Stcrt. 1962, 135).
    Spaarregeling gemoedsbezwaarden (Stcrt. 1985, 87).
    Regeling uitkering aan gemoedsbezwaarden (Stcrt. 1985, 98).
    - Totstandkoming van de Regeling uitkering aan gemoedsbezwaarden (Stcrt. 1985, 98) en de Spaarregeling Gemoedsbezwaarden (Stcrt. 1985, 87)., 1980-1989; 715; 1.848.431.5/04.236.3 (1)
  - Het, in overeenstemming met de minister van Financiën, vaststellen van regels inzake de vergoeding van de kosten van sociale verzekeringswetten die geheel of gedeeltelijk door het Rijk worden gefinancierd. 1947-, 555
    Grondslag: Noodwet ouderdomsvoorziening (Stb. 1947, H 155), art. 35, derde lid.
    Kinderbijslagwet voor invaliditeits-, ouderdoms- en wezenrentetrekkers (Stb. 1948, I 309), art. 16, derde lid.
    Kinderbijslagwet voor kleine zelfstandigen (Stb. 1951, 212), art. 20, derde lid, gewijzigd (Stb. 1962, 257), art. 24, derde lid (buiten werking Stb. 1979, 709).
    Interimwet invaliditeitsrentetrekkers (Stb. 1962, 534), art. 37, tweede en derde lid.
    Liquidatiewet invaliditeitswetten (Stb. 1964, 488), gewijzigd (Stb. 1967, 307), art. 40, derde lid en 52, derde lid.
    Algemene arbeidsongeschiktheidswet (Stb. 1975, 674), art. 73, zesde lid.
    Wet van 14 september 1978 (Stb. 1978, 465), art. X, zesde lid, XI, zesde lid en XIII, vierde lid.
    Toeslagenwet (Stb. 1986, 562), art. 26, tweede lid (buiten werking Stb. 1995, 691).
    Algemene kinderbijslagwet (Stb. 1962, 160), gewijzigd (Stb. 1988, 631), art. 22, tweede lid, gewijzigd (Stb. 1991, 669), art. 29a, tweede lid (buiten werking Stb. 1994, 916).
    Organisatiewet sociale verzekeringen (Stb. 1994, 790), art. 74. Organisatiewet sociale verzekeringen 1997 (Stb. 1997, 95), art. 71.
    Besluit van 29 september 1942 (Vb. 1942, 109), art. 3, lid 2 (buiten werking Stb. 1950, K 664).
    Product: Regeling van 12 december 1947, nr. 5661 (Stcrt. 1947, 245).
    Ministerieel besluit van 28 november 1951, nr. 4401 (Stcrt. 1951, 234).
    Ministerieel besluit van 7 april 1964, nr. 56432b (Stcrt. 1964, 71).
    Regels inzake de afdracht van gelden (Tw) (Stcrt. 1986, 250, vervangen Stcrt. 1987, 63).
    Financieringsbesluit kinderbijslag (Stcrt. 1988, 254).
    Financieringsregeling algemene kinderbijslagwet 1995 (Stcrt. 1995, 216).
    Financieringsregeling toeslagenwet 1995 (Stcrt. 1995, 216).
    Financieringsregeling algemene kinderbijslagwet en toeslagenwet (Stcrt. 1997, 41).
    Opm.: Voorbeelden van wetten die geheel door het Rijk worden gefinancierd zijn de Noodwet ouderdomsvoorziening, de Kinderbijslagwetten voor rentetrekkers en kleine zelfstandigen, de Toeslagenwet en (sinds 1989) de Algemene kinderbijslagwet.
    - Totstandkoming van financieringsregelingen Toeslagenwet, inzake de afdracht van gelden., 1986-1989; 414; 1.848.4/02.7 (3)
    - Uitvoering van de Toeslagenwet betreffende de regelen inzake de afdracht van gelden van het Rijk aan het Toeslagenfonds., 1988; 439; 1.848.4/03.6 (10a)
    - Correspondentie met andere ministeries en uitvoeringsorganen betreffende de vaststelling en hantering van regels inzake de financiering van de sociale verzekering, met kamervragen., 1980-1988; 400; 1.848.4/02.7 (2)
  - Het (bij algemene maatregel van bestuur) vaststellen van regels inzake de verrekening van premies en uitkeringen en inzake de begroting en verdeling van de uitvoeringskosten van de sociale verzekeringen door de uitvoeringsorganen. 1945-1994, 566
    Grondslag: Wet op de Sociale Verzekeringsbank en de Raden van Arbeid (Stb. 1933, 598), art. 17, 18 en 62, gewijzigd (Stb. 1956, 297), art. 12, 13 en 62.
    Invaliditeitswet (Stb. 1913, 205), art. 24.
    Organisatiewet sociale verzekering (Stb. 1952, 344), art. 51, eerste lid. Ouderdomswet 1919 (Stb. 1919, 628), art. 4, derde lid, 6, tweede lid.
    Werkloosheidswet (Stb. 1949, J 423), art. 51, gewijzigd (Stb. 1953, 117), art. 42.
    Kinderbijslagwet voor loontrekkenden (Stb. 1962, 257), art. 34, zesde lid, vernummerd (Stb. 1976, 473), zevende lid (buiten werking Stb. 1979, 709).
    Interimwet invaliditeitsrentetrekkers (Stb. 1962, 534), art. 55.
    Organisatiewet sociale verzekeringen (Stb. 1994, 790), art. 81, eerste lid en 85, eerste lid.
    Organisatiewet sociale verzekeringen 1997 (Stb. 1997, 95), art. 80, vierde lid.
    Product: Besluit van 13 oktober 1934 (Stb. 1934, 547).
    Besluit van 13 oktober 1934 (Stb. 1934, 548).
    Besluit van 22 oktober 1957 (Stb. 1957, 422).
    Regeling toerekening uitvoeringskosten Sociale Verzekeringsraad van de minister van Sociale Zaken en Volksgezondheid van 15 augustus 1969, no. 53374.
    Beschikking verdeling kosten van beheer Sociale Verzekeringsbank (Stcrt. 1957, 213, vervangen Stcrt. 1968, 72, Stcrt. 1980, 135).
    Beschikking verdeling kosten van beheer Raden van Arbeid (Stcrt. 1957, 219, vervangen (Stcrt. 1968, 73, Stcrt. 1980, 50).
    Ministerieel besluit van 7 april 1964, nr. 56432a (Stcrt. 1964, 71).
    Ministerieel besluit van 2 augustus 1978, nr. 171.287 (Stcrt. 1978, 153).
    Regeling toerekening uitvoeringskosten College van Toezicht Sociale Verzekeringen (Stcrt. 1995, 89).
    - Totstandkoming van gewijzigde beschikking verdeling kosten van beheer Raden van Arbeid (Stcrt. 1980, 50)., 463; 1.848.4/03.61 (3)
    - Wijziging van de beschikking verdeling kosten van beheer Raden van Arbeid (Stcrt. 1957, 213) en vaststelling van het rekenrentepercentage inzake berekening van afkoopsommen in verband met de liquidatie van de Vrijwillige Ouderdomsverzekering., 1980-1982; 1359; 1.848.431.1(3)
    - Totstandkoming wijziging van de beschikking verdeling kosten van beheer Sociale Verzekeringsbank (Stcrt. 1980, 135), met kamervragen., 1980-1985; 872; 1.848.451/02.58
  - Het, in overleg met de ministers wie het aangaat, vaststellen van regels inzake het toekennen van een uitkering uit het Algemeen Arbeidsongeschiktheidsfonds aan uitkeringverlenende rechtspersonen in verband met het ontbreken of beperken van het recht op uitkering of voorzieningen (de zogeheten fictieve uitvoering van de Algemene arbeidsongeschiktheidswet). 1976-, 596
    Grondslag: Algemene arbeidsongeschiktheidswet (Stb. 1975, 674), art. 8, derde lid.
    Product: Regelen inzake een uitkering uit het Algemene Arbeidsongeschiktheidsfonds (Stcrt. 1976, 208).
    Opm.: Verzekerden die aanspraak of uitzicht hebben op een overheidspensioen wegens arbeidsongeschiktheid, hebben slechts recht op toekenning van een AAW-uitkering, indien deze hoger is dan dit pensioen. Zij komen niet in aanmerking voor AAW-voorzieningen. Omdat overheidswerkgevers wel premieplichtig zijn voor de Algemene arbeidsongeschiktheidswet, werd uit het AAf maandelijks een vergoeding verstrekt aan het Algemeen Burgerlijk Pensioenfonds en de minister van Defensie en tot 1994 aan het Spoorwegpensioenfonds voor het bedrag aan AAW-uitkeringen en AAW-voorzieningen dat aan de desbetreffende groep AAW-verzekerden niet wordt uitbetaald. De bij de vaststellen van de regeling betrokken ministers zijn dus de ministers van Binnenlandse Zaken, Defensie en Verkeer en Waterstaat.
    - Wijziging van 13 september 1989 van het Besluit Regelen inzake een uitkering uit het Algemeen Arbeidsongeschiktheidsfonds., 1984-1989; 690; 1.848.422.1/02.587.5 (1)
  - Het vaststellen van regels ten aanzien van het beheer en de belegging van gelden van de sociale verzekeringsfondsen. 1945-, 602
    Grondslag: Ziektewet (Stb. 1935, 32), art. 113, 114, 115, eerste lid, gewijzigd (Stb. 1952, 343), vernummerd (Stb. 1952, 474), art. 63, eerste lid (buiten werking Stb. 1959, 66) en gewijzigd (Stb. 1994, 916), art. 63, tweede lid (buiten werking Stb. 1996, 134).
    Kinderbijslagwet voor loontrekkenden (Stb. 1939, 806), art. 34, 50 en 62 (buiten werking Stb. 1962, 257).
    Werkloosheidswet (Stb. 1949, J 423), art. 29, vijfde lid, vernummerd (Stb. 1953, 117), art. 20, vijfde lid.
    Algemene ouderdomswet (Stb. 1956, 281), art. 23, 25 en 65, gewijzigd (Stb. 1985, 181), art. 34, 36 en 74.
    Algemene weduwen- en wezenwet (Stb. 1959, 139), art. 21, twaalfde lid, 40 en 85a.
    Algemene kinderbijslagwet (Stb. 1962, 160), art. 21, vierde lid, vernummerd (Stb. 1980, 1), art. 24, vierde lid, gewijzigd (Stb. 1990, 128), art. 22, derde lid, gewijzigd (Stb. 1991, 669), art. 29a, derde lid (buiten werking Stb. 1994, 916).
    Toeslagenwet (Stb. 1987, 91), art. 26, derde lid.
    Ziektewet (Stb. 1929, 374), art. 63, tweede lid.
    Werkloosheidswet (Stb. 1986, 566), art. 91, derde lid, 96, derde lid, 97, tweede en vierde lid en 113.
    Wet op de arbeidsongeschiktheidsverzekering (Stb. 1966, 84), art. 76, vierde en vijfde lid.
    Algemene arbeidsongeschiktheidswet (Stb. 1975, 674), art. 72, tweede lid, 73, zevende lid en 100 (buiten werking Stb. 1989, 127).
    Toeslagenwet (Stb. 1986, 562), gewijzigd (Stb. 1990, 316), art. 26, derde lid (buiten werking Stb. 1994, 916).
    Wet financiering volksverzekeringen (Stb. 1989, 129), art. 32, tweede en vierde lid, 35, derde lid, 36, tweede en vierde lid, 41 en 45, eerste lid.
    Organisatiewet sociale verzekeringen (Stb. 1994, 790), art. 69, zesde lid, 70, 71, 73, tweede lid en 76.
    Organisatiewet sociale verzekeringen 1997 (Stb. 1997, 95), art. 67, 68, 70, tweede lid en 72.
    Product: Beschikking van de waarnemend secretaris-generaal van Sociale Zaken van 29 oktober 1940, nr. 3466 (Stcrt. 1940, 212).
    Beschikking van de waarnemend secretaris-generaal van Sociale Zaken van 29 oktober 1940, nr. 3467 (Stcrt. 1940, 212).
    Beschikking van de minister van Sociale Zaken van 3 juni 1947, nr. 6421 (Stcrt. 1947, 108).
    Besluit belegging van gelden van de wachtgeldfondsen en het Algemeen Werkloosheidsfonds (Stcrt. 1954, 100).
    Besluit belegging Ouderdomsfonds (Stcrt. 1957, 160).
    Besluit belegging van gelden Ouderdomsfonds en Weduwen- en wezenfonds (Stcrt. 1960, 137).
    Besluit belegging van gelden Ouderdomsfonds, Weduwen- en Wezenfonds en Algemene Kinderbijslagfonds (Stcrt. 1963, 7, vervangen Stcrt. 1974, 77).
    Beleggingsvoorschriften gelden Arbeidsongeschiktheidsfonds (Stcrt. 1972, 7).
    Besluit beleggingsvoorschriften sociale verzekeringsfondsen (Stcrt. 1982, 150, vervangen Stcrt. 1989, 204, 1991, 196, 1995, 49, 1996, 19).
    Besluit beleggingsvoorschriften Algemeen Kinderbijslagfonds (Stcrt. 1988, 254).
    Uitvoeringsregeling Invaliditeits- en Ouderdomsfonds en OFB (Stcrt. 1988, 254).
    Liquiditeitsregeling Centrale Sociale Verzekeringsfondsen (Stcrt. 1989, 240. vervangen Stcrt. 1996, 129).
    Regeling financiële rapportage fondsbeheerders (Stcrt. 1995, 224).
    Besluit bijzondere beleggingsvoorschriften in verband met de ontvlechting bedrijfsverenigingen - uitvoeringsinstellingen per 1 januari 1996 (Stcrt. 1995, 248, vervangen Stcrt. 1997, 125).
    Regeling tijdelijke middelenoverheveling en leningen centrale fondsen (Stcrt. 1997, 41).
    Regeling rekening-courantverhouding sociale verzekeringen (Stcrt. 1997, 242).
    Regeling reservevorming wachtgeldfondsen (Stcrt. 1997, 249).
    Opm.: Tot het beheer van de sociale verzekeringsfondsen wordt ook het beheer van reserves, wachtgeldfondsen en afdelingskassen door bedrijfsverenigingen gerekend.
    - Correspondentie met het Algemeen Werkloosheidsfonds en de Sociale Verzekeringsraad met betrekking tot het Algemeen Werkloosheidsfonds., 1979-1988; 1211; 1.848.44/03.64
    - Totstandkoming, wijziging en hantering van het Besluit beleggingsvoorschriften sociale verzekeringsfondsen (Stcrt. 1982, 150 en Stcrt. 1989, 204)., 1980-1989; 401; 1.848.4/02.7 (2)
    - Correspondentie betreffende de totstandkoming van garantiebepalingen en een liquiditeitsregeling sociale verzekeringsfondsen, ter vervanging en harmonisatie van de bestaande renteloze voorschotgaranties., 1981-1984; 407; 1.848.4/02.7 (2)
    - Totstandkoming van de Liquiditeitsregeling Centrale Sociale Verzekeringsfondsen (Stcrt. 1989, 240)., 1988-1989; 409; 1.848.4/02.7(12)
  - Het instellen, wijzigen en opheffen van organisatie-eenheden op het beleidsterrein sociale verzekeringen. 1945-, 615
    Product: (organisatie)besluiten.
    - Wijziging van de benoemingsprocedure van een voorzitter van een Raad van Arbeid tot een meer open procedure., 1980-1984; 470; 1.848.4/03.61 (6)
    - Correspondentie betreffende de uitvoering van de organisatie van sociale verzekeringen., 1980-1988; 413; 1.848.4/03 (2)
    - Decentralisatieplan ten behoeve van decentralisatie en bestuurlijke reorganisatie met betrekking tot sociale zekerheid., 1981-1984; 423; 1.848.4/03(4)
    - Toespraak van minister L. de Graaf, ter gelegenheid van de officiële ingebruikneming van het nieuwe kantoorpand van de Raad van Arbeid te Alkmaar., 1982; 445; 1.848.4/03.61 (2)
    - Correspondentie betreffende de herziening van de uitvoeringsorganisatie sociale verzekeringen., 1988-1989; 424; 1.848/03 (2b)
    - Advisering door de Sociaal Economische Raad over de uitvoeringsorganisatie sociale zekerheid en de instelling van de Sociale Zekerheidsraad en voorlichting hierover aan de Tweede Kamer., 1980-1984; 67; 1.848.4/03.65 (9)
    - Uitvoeringsorganisatie Sociale Zekerheid, met kamervragen., 1980-1988; 432; 1.848.4/03.6(6); pak
  - Het bij algemene maatregel van bestuur vaststellen van regels voor de samenwerking tussen de uitvoeringsorganen van de sociale verzekeringen, de Arbeidsvoorzieningsorganisatie, gemeenten en andere diensten en instellingen in verband met de inschakeling van uitkeringsgerechtigden in het arbeidsproces. 1997-, 618
    Grondslag: Organisatiewet sociale verzekeringen 1997 (Stb. 1997, 95), art. 26, tweede lid en 45, tweede lid.
    Product: Algemene maatregel van bestuur.
    - Correspondentie met de Sociale Verzekeringsraad betreffende de Klachtencommissie van de Sociale Verzekeringscommissie., 1981-1988; 75; 1.848.4/03.65 (3a)
  - Het stellen van regels inzake de vaststelling van het inkomen van de partner van de pensioengerechtigde bij de vaststelling van het pensioen en eventuele toeslagen. 1940-1997, 234
    Grondslag: Algemene ouderdomswet (Stb. 1956, 281), gewijzigd art. 10, vijfde lid, vernummerd (Stb. 1988, 119), vierde lid.
    Product: Inkomensbesluit AOW (Stcrt. 1988, 64).
    Inkomensbesluit AOW 1996 (Stcrt. 1996, 122).
    - Beroepsprocedures betreffende de inkomensafhankelijke toeslagregeling ingevolge de Algemene Ouderdomswet., 1989; 711; 1.848.431.5/02.586 (1)
  - Het stellen van nadere regels met betrekking tot de vakantie-uitkering. 1970-, 240
    Grondslag: Algemene ouderdomswet (Stb. 1956, 281), gewijzigd (Stb. 1970, 350), art. 22d, vernummerd (Stb. 1979, 711), art. 22f, gewijzigd (Stb. 1985, 181), art. 33.
    Algemene weduwen- en wezenwet (Stb. 1959, 139), gewijzigd (Stb. 1970, 350), art. 37e, vernummerd (Stb. 1979, 711), art. 37f en (sinds Stb. 1989, 127), 37b, tiende lid.
    Wet van 9 juli 1970 (Stb. 1970, 350), art. XII.
    Algemene nabestaandenwet (Stb. 1995, 690), art. 32 en 50.
    Product: Ministeriële regeling.
    - Uitbetaling van vakantie-uitkering krachtens de Algemene Ouderdomswet, met kamervragen., 1980-1988; 719; 1.848.431.5/02.587 (1)
  - Het bij algemene maatregel van bestuur regelen van de mogelijkheid naast het ziekegeld bijdragen te verstrekken voor sociale fondsen. 1945-1994, 242
    Grondslag: Ziektewet (Stb. 1935, 32), art. 145, gewijzigd (Stb. 1952, 343), art. 87, tweede lid, gewijzigd (Stb. 1993, 750), art. 59.
    Product: Besluit van 9 mei 1950 (Stb. 1950, K 176).
    Besluit van 17 juli 1954 (Stb. 1954, 315).
    Besluit van 12 juli 1962 (Stb. 1962, 252).
    Opm.: Onder "bijdragen" worden ook verstaan: (vakantie)bonnen, zegels, certificaten en andere dergelijke bewijzen.
    - Totstandkoming van het Besluit van 9 november 1983 tot wijziging van het Koninklijk Besluit van 12 juli 1962 (Stb. 1962, 252) betreffende het verstrekken van vakantiebonnen en pensioenpremie naast ziekengelduitkering., 1982-1983; 598; 1.848.421/02.58 (6)
  - Het bij algemene maatregel van bestuur vaststellen van regels voor aanspraken op een werkloosheidsuitkering ingevolge de ABP voor bepaalde groepen ambtenaren. 1981-, 251
    Grondslag: Werkloosheidswet (Stb. 1949, J 423), gewijzigd (Stb. 1967, 396), art. 6, derde lid.
    Invoeringswet stelselherziening sociale zekerheid (Stb. 1986, 567), art. 10.
    Product: Algemene maatregel van bestuur, onder andere het Besluit voorschriften inzake aanspraken bij onvrijwillige werkloosheid voor bepaalde groepen ambtenaren in de zin van de Algemene burgerlijke pensioenwet (Stb. 1979, 769, vervangen Stb. 1986, 686).
    - Totstandkoming en wijziging van het Besluit voorschriften inzake aanspraken bij onvrijwillige werkloosheid voor bepaalde groepen ambtenaren in de zin van de Algemene Burgerlijke Pensioenwet (Sb. 1979, 769 en Stb. 1986, 686)., 1980-1989; div. nrs.
      - 1980-1985, 803; 1.848.44/02.582 (5); pak
      - 1986, 804; 1.848.44/02.582 (5); pak
      - 1987 - apr. 1988 1987, 805; 1.848.44/02.582 (5); pak
      - mei 1988 - 1989 1988-1989, 806; 1.848.44/02.582 (5); pak
  - Het bij algemene maatregel van bestuur stellen van regels ten aanzien van de aanspraak op een wachtgeld- of werkloosheidsuitkering. 1949-, 252
    Grondslag: Werkloosheidswet (Stb. 1949, J 423), art. 36, vijfde lid, vernummerd (Stb. 1953, 117), art. 27, vijfde lid.
    Werkloosheidswet (Stb. 1986, 566), gewijzigd (Stb. 1990, 316), art. 19, achtste lid, vernummerd (Stb. 1993, 744), zevende lid.
    Wet tot nadere wijziging van de Werkloosheidswet (Stb. 1993, 744), art. III, derde lid.
    Invoeringswet stelselherziening sociale zekerheid (Stb. 1986, 567), art. 9 en 21, vijfde lid.
    Product: Besluit aanspraak wachtgeld haringdrijfnetvisserij (Stb. 1952, 482, vervangen Stb. 1959, 349).
    Besluit aanspraak wachtgeld baksteenindustrie (Stb. 1953, 656, vervangen Stb. 1961, 52).
    Besluit overgangsregels werkloosheidswetten stelselherziening sociale zekerheid (Stcrt. 1987, 130).
    - Intrekking van het besluit Aanspraak wachtgeld baksteenindustrie (Stb. 1961, 52)., 1982-1983; 772; 1.848.44/02.58(6)
  - Het bij algemene maatregel van bestuur stellen van regels ten aanzien van de berekening van het verlies van arbeidstijd bij het beslissen tot het toekennen van een werkloosheidsuitkering. 1986-, 254
    Grondslag: Werkloosheidswet (Stb. 1986, 566), art. 16, derde lid, vernummerd (Stb. 1993, 744), vijfde lid, gewijzigd.
    Product: Besluit nadere regeling verlies van arbeidsuren (Stb. 1986, 687).
    - Totstandkoming van het Besluit nadere regeling verlies van arbeidsuren (Stb. 1986, 687)., 796; 1.848.44/02.582